---
title: "Titanic"
author: "DSA"
date: "7 de fevereiro de 2020"
output:
  word_document: default
  pdf_document: default
  html_document: default
---

```{r}

```

## **Titanic**


#### Construído há 100 anos para ser o maior, o mais luxuoso, o mais seguro transatlântico do mundo, o Titanic e o seu naufrágio deixaram marcas na história do século XX. O glamour e a grandiosidade que cercavam o projeto do navio o levaram a ser acompanhado com interesse desde a sua construção. A partida atraiu milhares de pessoas ao porto de Southampton, enquanto milionários e expoentes das altas sociedades britânica e americana embarcavam no Titanic.

#### Mas o sonho de um navio inafundável ruiria apenas cinco dias após ele levantar âncora para sua viagem inaugural. Na madrugada de 15 de abril, o navio afundava no Atlântico Norte. A partir dali, surgiam o mito, as relatos fantásticos de sobreviventes, a controvérsia das causas e infindáveis produções culturais, incluindo um dos filmes de maior sucesso de bilheteria de todos os tempos. Conheça a seguir a história da mais famosa *tragédia em alto mar.


### 1.1 Analise Estatisitca de Dados



### Analise Descritiva das Variaveis


* **Pclass:** (primeira, segunda, terceira)

* **Survived:** Se sobreviveu ou não (1: Sim - 0: Não)

* **Age:** Idade em anos

* **fare:** tarifa para passageiro



#### 2.1 Idade
Foi possivel perceber que a maior parte da idade dos passageiros tinha entre 20 e 30 anos
```{r,echo=TRUE, fig.cap='Dados Titanic'}
summary(dados$Age)

hist(dados$Age, col = 'green', main = 'Idade da Tripulação')


```


#### 2.2 Tarifa Paga


```{r, fig.cap='Fonte: Dados Titanic'}
summary(dados$Fare)

boxplot(dados$Fare, main ='Tarifa paga pelos Passageiros', col = 'red')










```



### 2.3 Classe dos passageiros

```{r, fig.cap='fonte: classe dos passageiros'}


b<-table(dados$Pclass)
b

barplot(b, main = "quantidade de Passageiro por Classe")


```















###Localização do Naufragio
```{r}

install.packages('leaflet')
library(magrittr)
library(leaflet)
library(jsonlite)



leaflet()%>% addTiles()%>% addMarkers(lat=41.726389,lng=-49.948333, popup="Titanic")












```




### Banco de Dados
```{r ,echo=TRUE}
#PARA EXCLUIR O CODIGO DO PARAMETRO



#install.packages('Knitr')
#install.packages('Knitr')
#install.packages('ggplot)
library(knitr)
library(tibble)
library(knitr)
library(ggplot2)
library(ggplot)

dados <- read.csv('train.csv')
dados <- as.tibble(dados)

head(dados)

#transforma os tipo de dados de inter para float ou de inter para caracter

dados$Pclass <- as.factor(dados$Pclass)

dados$Survived <- as.factor(dados$Survived)

dados$Name <- as.character(dados$Name)

dados$Cabin <- as.character(dados$Cabin)

#dados$home.dest <- as.character(dados$home.dest)


str(dados$Sex)

levels(dados$Pclass)<- c('Primeira classe','Segunda Classe','Terceira Classse')

levels(dados$Survived) <- c('Não Sobreviveu','Sobreviveu')
levels(dados$Sex) <- c('feminino','Masculino')

str(dados$Survived)


kable(dados[1:6,], caption = 'dados do Titanic')





```







